臺灣桃園地方法院刑事判決　　　　　 109年度審訴字第2300號
公　訴　人　臺灣桃園地方檢察署檢察官 
被　　　告　陳博鏞（原名陳聖惟）　



上列被告因詐欺等案件，經檢察官提起公訴（109 年度偵緝字第
1913號），被告於本院準備程序進行中，就被訴事實為有罪之陳
述，經本院告知簡式審判程序意旨，並聽取當事人意見後，本院
合議庭裁定由受命法官獨任依簡式審判程序審理，判決如下：
    主  文
陳博鏞犯三人以上共同冒用政府機關及公務員名義詐欺取財罪，
處有期徒刑壹年。
如附表三「偽造之印文」欄所示之公印文，沒收。
    事實及理由
一、本案犯罪事實及證據，除起訴書如附表一「原記載內容」欄
    所示之記載，應更正如附表一「更正後內容」欄所示；並將
    起訴書附表補充更正為本判決附表二；另證據部分補充「桃
    園市政府警察局中壢分局刑案現場勘察報告（內含現場勘察
    採證紀錄表、勘察照片簿等件）」、「個人戶籍資料」、「
    告訴人黃秀美於偵訊時之證述」及「被告陳博鏞於本院審理
    時之自白」，其餘均引用起訴書之記載（如附件）。
二、論罪科刑：
  ㈠按洗錢防制法業於民國105 年12月28日修正公布，並於106
    年6 月28日生效施行（下稱新法），新法第2 條規定：「本
    法所稱洗錢，指下列行為：一、意圖掩飾或隱匿特定犯罪所
    得來源，或使他人逃避刑事追訴，而移轉或變更特定犯罪所
    得。二、掩飾或隱匿特定犯罪所得之本質、來源、去向、所
    在、所有權、處分權或其他權益者。三、收受、持有或使用
    他人之特定犯罪所得」，並參考FATF（即防制洗錢金融行動
    工作組織）建議，就其中採取門檻式規範者，明定為最輕本
    刑為6 個月以上有期徒刑之罪，並將「重大犯罪」之用語，
    修正為「特定犯罪」；另增列未為最輕本刑為6 個月以上有
    期徒刑之罪所涵括之違反商標法等罪，且刪除有關犯罪所得
    金額須在5 百萬元以上者，始得列入前置犯罪之限制規定，
    以提高洗錢犯罪追訴之可能性。從而新法第14條第1 項所規
    範之一般洗錢罪，必須有第3 條規定之前置特定犯罪作為聯
    結，始能成立。然洗錢犯罪之偵辦在具體個案中經常祇見可
    疑金流，未必瞭解可疑金流所由來之犯罪行為，倘所有之洗
    錢犯罪皆須可疑金流所由來之犯罪行為已經判決有罪確定，
    始得進一步偵辦處罰，則對於欠缺積極事證足以認定確有前
    置犯罪，卻已明顯違反洗錢防制規定之可疑金流，即無法處
    理。故而新法乃參考澳洲刑法立法例，增訂第15條第1 項特
    殊洗錢罪，特殊洗錢罪之成立，不以查有前置犯罪之情形為
    要件，但必須其收受、持有或使用之財物或財產上利益，無
    合理來源並與收入顯不相當，且其財物或財產上利益之取得
    必須符合上開列舉之三種類型者為限。易言之，第15條之特
    殊洗錢罪，係在無法證明前置犯罪之特定不法所得，而未能
    依第14條之一般洗錢罪論處時，始予適用。倘能證明人頭帳
    戶內之資金係前置之特定犯罪所得，即應逕以一般洗錢罪論
    處，自無適用特殊洗錢罪之餘地。例如詐欺集團向被害人施
    用詐術後，為隱匿其詐欺所得財物之去向，而令被害人將其
    款項轉入該集團所持有、使用之人頭帳戶，並由該集團所屬
    之車手前往提領詐欺所得款項得逞，檢察官如能證明該帳戶
    內之資金係本案詐欺之特定犯罪所得，即已該當於新法第14
    條第1 項之一般洗錢罪；至若無法將人頭帳戶內可疑資金與
    本案詐欺犯罪聯結，而不該當第2 條洗錢行為之要件，當無
    從依第14條第1 項之一般洗錢罪論處，僅能論以第15條第1
    項之特殊洗錢罪。另過去實務認為，行為人對犯特定犯罪所
    得之財物或利益作直接使用或消費之處分行為，或僅將自己
    犯罪所得財物交予其他共同正犯，祇屬犯罪後處分贓物之行
    為，非本條例所規範之洗錢行為，惟依新法規定，倘行為人
    意圖掩飾或隱匿特定犯罪所得來源，而將特定犯罪所得直接
    消費處分，甚或交予其他共同正犯，而由共同正犯以虛假交
    易外觀掩飾不法金流移動，即難認單純犯罪後處分贓物之行
    為，應仍構成新法第2 條第1 或2 款之洗錢行為（最高法院
    108 年度台上字第1744號、第2500號判決意旨參照）。查本
    案被害人黃秀美，係因本案被告所屬之詐欺集團中不詳成年
    成員施用詐術致其等陷於錯誤，進而依指示交付如附件起訴
    書所示之提款卡。俟詐欺集團成員再指示車手即本案被告前
    往領取贓款，復將贓款交付予上游。按其所為，即係利用現
    金一旦轉手，即難再追查前揭犯罪所得之特性。又被告提領
    贓款後旋再轉交姓名年籍不詳之詐欺集團成員收取，客觀上
    已透過現金之多次轉交製造多層次之資金斷點，使偵查機關
    除藉由提款監視器錄影畫面鎖定車手、收水者外，難以再向
    上溯源，並使其餘集團共犯得以直接消費、處分，以掩飾不
    法金流移動之虛假交易外觀，而達到隱匿該特定犯罪所得之
    去向、所在之結果。是被告主觀上對於其行為將造成掩飾、
    隱匿該詐欺犯罪所得去向、所在之結果應屬明知，猶仍執意
    為之，是被告所為自構成洗錢防制法第2 條第2 款、第14條
    第1 項之洗錢罪。
  ㈡刑法第339 條之2 第1 項之以不正方法由自動付款設備取得
    他人之物罪，其所謂不正方法，係泛指一切不正當之方法，
    不以施用詐術為限，如以強暴、脅迫、詐欺、竊盜或侵占等
    方式取得他人之金融卡及密碼，再冒充本人由自動提款設備
    取得他人之物，或以偽造他人之金融卡由自動付款設備取得
    他人之物等等，均屬之（最高法院94年度台上字第4023號判
    決意旨參照）。查被告所參與之詐欺集團成員冒用政府機關
    及公務員名義向告訴人施以詐術，而取得告訴人如附件起訴
    書所示之帳戶金融卡、提款卡及密碼，復由被告持上開帳戶
    提款卡輸入其等向告訴人等所騙取之密碼，而由自動付款設
    備取得他人財物，揆諸上開說明，該提領款項之行為自係以
    不正方法而為，核與刑法第339 條之2 第1 項之非法由自動
    付款設備取得他人財物罪之構成要件相符。
  ㈢核被告所為，係犯刑法第216 條、第211 條行使偽造公文書
    罪、同法第339 條之4 第1 項第1 款、第2 款之三人以上共
    同冒用政府機關及公務員名義詐欺取財罪、同法第339 條之
    2 第1 項之以不正方法由自動付款設備取得他人之物罪及洗
    錢防制法第14條第1 項之一般洗錢罪。（原公訴意旨雖漏未
    論及被告所為亦已該當刑法第339 條之2 第1 項之以不正方
    法由自動付款設備取得他人之物罪，然此部分犯罪事實業已
    載明，本院自應併予審理；至起訴書雖亦漏未敘及洗錢罪部
    分，但與已起訴之詐欺取財罪，具有想像競合犯之裁判上一
    罪關係，為起訴效力所及，本院自得予以審理。且本院於審
    理時，已告知被告另涉犯洗錢罪，對其訴訟權益已有保障，
    無礙其防禦權的實施，併此說明。）
  ㈣被告及詐欺集團成員共同於偽造如附表三所示之臺北地方法
    院地檢署監管科收據後，持以向被害人行使，其偽造公文書
    之低度行為，為行使之高度行為所吸收，不另論罪。
  ㈤被告及其所屬詐欺集團成員基於同一詐欺取財之目的，偽以
    不同身分，數次詐騙如附件起訴書所示之告訴人，迨詐得上
    開告訴人帳戶之金融卡、提款卡及密碼後，再由被告持卡多
    次提領款項，應認係分別基於詐騙同一告訴人交付款項之單
    一目的所為之接續行為，其等分別基於同一目的、於密切接
    近之時間地點實行、侵害同一法益，所為各行為之獨立性極
    為薄弱，依一般社會健全觀念，難以強行分開，在刑法評價
    上，應各視為數個舉動之接續實行，合為包括之一行為予以
    評價，屬接續犯，僅各論以一罪。
  ㈥按共同正犯在主觀上須有共同犯罪之意思，在客觀上為共同
    犯罪行為之實行，始足當之。所謂共同犯罪之意思，係指基
    於共同犯罪之認識，互相利用他方之行為以遂行犯罪目的之
    意思；共同正犯因有此意思之聯絡，其行為在法律上應作合
    一的觀察而為責任之共擔（最高法院104 年度台上字第2194
    號判決意旨參照）。又共同實施犯罪行為之人，在合同意思
    範圍以內，各自分擔犯罪行為之一部，相互利用他人之行為
    ，以達其犯罪之目的者，即應對於全部所發生之結果，共同
    負責。且共同正犯之意思聯絡，原不以數人間直接發生者為
    限，即有間接之聯絡者，亦包括在內。如甲分別邀約乙、丙
    犯罪，雖乙、丙間彼此並無直接之聯絡，亦無礙於其為共同
    正犯之成立。是共同正犯在犯意聯絡範圍內，對全部結果負
    刑事責任，各共同正犯應論處相同之罪名。又共同正犯之意
    思聯絡，不限於事前有所協議，其於行為當時，基於相互之
    認識，以共同犯罪之意思參與者，亦無礙於共同正犯之成立
    ，且其表示之方法，不以明示通謀為必要，即相互間有默示
    之合致，亦無不可（最高法院102 年度台上字第1895號判決
    意旨參照）。查被告與前揭詐騙集團成員既係在共同犯罪意
    思之聯絡下相互分工，參與前揭犯行，縱其未親自以附件起
    訴書所示之詐騙方法訛詐告訴人，或僅與部分共犯有所謀議
    聯繫，亦應就共同正犯間實行犯罪之行為共同負責。
  ㈦按刑法上一行為而觸犯數罪名之想像競合犯，其存在之目的
    ，在於避免對於同一不法要素予以過度評價，則自然意義之
    數行為，得否評價為法律概念之一行為，應就客觀構成要件
    行為之重合情形、主觀意思活動之內容、所侵害之法益與行
    為間之關聯性等要素，視個案情節依社會通念加以判斷。如
    具有行為局部之同一性，或其行為著手實行階段可認為同一
    者，得認與一行為觸犯數罪名之要件相侔，而依想像競合犯
    論擬（最高法院105 年度臺非字第66號判決意旨參照）。查
    被告與及其所屬詐騙集團成員所犯三人以上共同冒用政府機
    關及公務員名義詐欺取財及以不正方法由自動付款設備取得
    他人之物及洗錢犯行，旨在詐得附件起訴書所示之告訴人之
    金融卡、提款卡及密碼後，再接續持以取得各該帳戶內之款
    項，均係在同一犯罪決意及預定計畫下所為階段行為，因果
    歷程並未中斷，分別具有行為局部之同一性，得認各屬同一
    行為，而均係以一行為觸犯數罪名，為想像競合犯，應依刑
    法第55條規定，各從一重之三人以上共同冒用政府機關及公
    務員名義詐欺取財罪處斷。
  ㈧另按洗錢防制法第16條第2 項規定，犯第14條、第15條之罪
    ，在偵查或審判中自白者，減輕其刑；又犯組織犯罪防制條
    例第3 條之罪，偵查及審判中均自白者，減輕其刑，組織犯
    罪防制條例第8 條第1 項後段亦有規定。再想像競合犯係一
    行為觸犯數罪名，行為人犯罪行為侵害數法益皆成立犯罪，
    僅因法律規定從一重處斷科刑，而成為科刑一罪而已，自應
    對行為人所犯各罪均予適度評價，始能對法益之侵害為正當
    之維護。因此法院於決定想像競合犯之處斷刑時，雖以其中
    最重罪名之法定刑作為裁量之準據，惟具體形成宣告刑時，
    亦應將輕罪之刑罰合併評價。基此，除非輕罪中最輕本刑有
    較重於重罪之最輕本刑，而應適用刑法第55條但書規定重罪
    科刑之封鎖作用，須以輕罪之最輕本刑形成處斷刑之情形以
    外，則輕罪之減輕其刑事由若未形成處斷刑之外部性界限，
    自得將之移入刑法第57條或第59條之科刑審酌事項內，列為
    是否酌量從輕量刑之考量因子。是法院倘依刑法第57條規定
    裁量宣告刑輕重時，一併具體審酌輕罪部分之量刑事由，應
    認其評價即已完足，尚無過度評價或評價不足之偏失（最高
    法院109 年度台上字第3936號判決意旨參照）。經查，被告
    本案犯行於偵訊及本院審理期間坦承不諱，此有各該筆錄在
    卷可稽，依上開規定，原應依法減輕其刑，然被告梁鈺安所
    犯之罪係屬想像競合犯其中之輕罪，因想像競合之故，應從
    一重之三人以上共同詐欺取財罪處斷，且該重罪並無法定減
    刑事由，自無從再適用上開條項規定減刑，但本院將於量刑
    時依刑法第57條一併審酌，附此敘明。
  ㈨爰審酌被告不思以正途獲取財物，竟為貪圖非法利益，即率
    爾加入詐騙集團參與協力分工，擔任車手提領詐欺贓款，助
    長犯罪歪風；又利用一般民眾欠缺法律專業知識，對於偵查
    、司法機關組織分工與案件進行流程未盡熟悉及信賴公務員
    執行職務之公權力，而以三人以上共同冒充政府機關及公務
    員名義之方式，騙取告訴人之財物，除侵害該告訴人之財產
    法益之外，並使政府公信力嚴重受損，直接影響民眾對公務
    員之信賴，對告訴人之財產及社會秩序危害重大，所為非是
    。惟念其犯後坦承犯行，並業與告訴人達成和解，業已給付
    完畢，有本院準備程序筆錄、簡式審判筆錄、和解筆錄、轉
    帳交易明細在卷可考，並衡其犯罪之動機、目的、手段、素
    行、詐得財物之價值及所參與本案之情節輕重等一切情狀，
    量處如主文所示之刑。
三、沒收部分：
  ㈠被告本案犯行分得新臺幣2,000 元，屬犯罪所得，原應宣告
    沒收，惟考量被告業與告訴人達成和解，此詳前述，且被告
    因上開和解所需給付之賠償金額尚逾於上開犯罪所得，已達
    沒收制度剝奪被告犯罪所得之立法目的，是若仍宣告沒收被
    告上開犯罪所得，將使被告承受過度不利益，而有過苛之虞
    ，爰依刑法第38條之2 第2 項規定，不予宣告沒收。
  ㈡犯罪工具物之沒收，固已跳脫刑罰或保安處分之性質歸屬，
    而為刑罰或保安處分以外之獨立法律效果。但依法得予沒收
    之犯罪工具物，本質上仍受憲法財產權之保障，祗因行為人
    濫用憲法所賦予之財產權保障，持以供犯罪或預備犯罪所用
    ，造成社會秩序之危害，為預防並遏止犯罪，現行刑法乃規
    定，除有其他特別規定者外，法官得就屬於犯罪行為人者之
    工具物宣告沒收之（第38條第2 項參照）。而共同正犯供犯
    罪或預備犯罪所用之物，法無必須諭知連帶沒收之明文，雖
    實務上有認為本於責任共同之原則，已於共犯中之一人確定
    判決諭知沒收，對於其他共犯之判決仍應宣告沒收，或就各
    共同正犯間採連帶沒收主義，以避免執行時發生重複沒收之
    問題。然所謂「責任共同原則」，係指行為人對於犯罪共同
    加工所發生之結果，相互歸責，因責任共同，須成立相同之
    罪名，至於犯罪成立後應如何沒收，仍須以各行為人對工具
    物有無所有權或共同處分權為基礎，並非因共同正犯責任共
    同，即應對各共同正犯重複諭知（連帶）沒收。亦即「共同
    責任原則」僅在處理共同犯罪參與關係中責任之認定，與犯
    罪工具物之沒收重在犯罪預防並遏止犯罪係屬兩事，不得混
    為一談。此觀目前實務認為，共同正犯之犯罪所得如採連帶
    沒收，即與罪刑法定主義、罪責原則均相齟齬，必須依各共
    同正犯間實際犯罪利得分別沒收，始為適法等情益明。又供
    犯罪或預備犯罪所用之物如已扣案，即無重複沒收之疑慮，
    尚無對各共同正犯諭知連帶沒收之必要；而犯罪工具物如未
    扣案，因法律又有追徵之規定（刑法第38條第4 項），則對
    未提供犯罪工具物之共同正犯追徵沒收，是否科以超過其罪
    責之不利責任，亦非無疑。且為避免執行時發生重複沒收之
    違誤，祗須檢察官本於不重複沒收之原則妥為執行即可，亦
    無於判決內諭知連帶沒收之必要。而重複對各共同正犯宣告
    犯罪所用之物連帶沒收，除非事後追徵，否則對非所有權人
    或無共同處分權之共同正犯宣告沒收，並未使其承擔財產損
    失，亦無從發揮任何預防並遏止犯罪之功能。從而，除有其
    他特別規定者外，犯罪工具物必須屬於被告所有，或被告有
    事實上之處分權時，始得在該被告罪刑項下諭知沒收；至於
    非所有權人，又無共同處分權之共同正犯，自無庸在其罪刑
    項下諭知沒收（最高法院107 年度台上字第1109號判決參照
    ）。被告本案犯罪所持用之帳戶提款卡，俱未扣案，又無從
    證明為被告所有或有事實上處分權，復非屬違禁物，爰均不
    予宣告沒收。
  ㈢按供犯罪所用、犯罪預備之物或犯罪所生之物，屬於犯罪行
    為人者，得沒收之。但有特別規定者，依其規定，刑法第38
    條第2 項但書定有明文。參以刑法第219 條乃為刑法普通沒
    收外之特別規定，揆諸前揭規定，自應適用刑法第219 條規
    定沒收至明。查被告持以詐騙被害人所用如附表三所示之「
    臺北地方法院地檢署監管科」上偽造之「臺灣臺北地方法院
    檢察署印」公印文1 枚，不問屬於犯人與否，應依刑法第21
    9 條之規定，宣告沒收。至偽造如附表三所示之公文書，因
    已交付與被害人以行使，非屬被告所有，自不得宣告沒收。
四、應適用之法條：
    刑事訴訟法第273 條之1 第1 項、第299 條第1 項前段、第
    310 條之2 、第454 條第2 項，洗錢防制法第14條第1 項，
    刑法第11條前段、第28條、第211 條、第216 條、第339 條
    之4 第1 項第1 款、第2 款、第339 條之2 第1 項、第55條
    、第38條之2 第2 項、第219 條，刑法施行法第1 條之1 第
    1 項。
五、如不服本判決應於收受判決後20日內向本院提出上訴書狀，
    並應敘述具體理由。其未敘述上訴理由者，應於上訴期間屆
    滿後20日內向本院補提理由書（均須按他造當事人之人數附
    繕本）「切勿逕送上級法院」。
本案經檢察官劉仲慧到庭執行職務。
中    華    民    國   110    年    11    月    29    日
                    刑事審查庭    法  官  呂曾達
以上正本證明與原本無異。
如不服本判決應於收受判決後20日內向本院提出上訴書狀，並應
敘述具體理由。其未敘述上訴理由者，應於上訴期間屆滿後20日
內向本院補提理由書(均須按他造當事人之人數附繕本)「切勿逕
送上級法院」。 
                                  書記官  楊淨雲
中    華    民    國   110    年    11    月    30    日
附錄本案論罪科刑依據之法條：
中華民國刑法第216 條：
行使第210 條至第215 條之文書者，依偽造、變造文書或登載不
實事項或使登載不實事項之規定處斷。
中華民國刑法第339 條之2 第1 項：
意圖為自己或第三人不法之所有，以不正方法由自動付款設備取
得他人之物者，處3 年以下有期徒刑、拘役或30萬元以下罰金。
中華民國刑法第339 條之4
犯第339 條詐欺罪而有下列情形之一者，處1 年以上7 年以下有
期徒刑，得併科1 百萬元以下罰金：
一、冒用政府機關或公務員名義犯之。
二、三人以上共同犯之。
三、以廣播電視、電子通訊、網際網路或其他媒體等傳播工具，
    對公眾散布而犯之。
前項之未遂犯罰之。
附表一：
┌──────┬──────────┬────────────┬──┐
│欄別        │原記載內容          │更正後內容              │備註│
├──────┼──────────┼────────────┼──┤
│犯罪事實欄一│基於詐欺及行使偽造公│基於三人以上共同冒用政府│    │
│、第2 行    │文書之犯意聯絡      │機關及公務員名義詐欺取財│    │
│            │                    │、行使偽造公文書並以不正│    │
│            │                    │方法由自動付款設備取得他│    │
│            │                    │人之物及洗錢之犯意聯絡  │    │
└──────┴──────────┴────────────┴──┘
附表二：
┌──┬────────┬───────────┬──────┬───────────┐
│編號│提款時間        │提款地點              │提款金額(新 │提款帳戶              │
│    │                │                      │臺幣，不含手│                      │
│    │                │                      │續費)       │                      │
├──┼────────┼───────────┼──────┼───────────┤
│ 1  │108 年6 月14日下│桃園市中壢區中山東路二│60,000元    │中華郵政股份有限公司帳│
│    │午5 時3 分許    │段24號中壢普仁郵局    │            │號000-00000000000000號│
├──┼────────┤                      ├──────┤帳戶                  │
│ 2  │108 年6 月14日下│                      │60,000元    │                      │
│    │午5 時4 分許    │                      │            │                      │
├──┼────────┤                      ├──────┤                      │
│ 3  │108 年6 月14日下│                      │18,000元    │                      │
│    │午5 時6 分許    │                      │            │                      │
├──┼────────┼───────────┼──────┼───────────┤
│ 4  │108 年6 月14日下│桃園市中壢區中山東路二│20,000元    │華南商業銀行帳號008-24│
│    │午5 時18分許    │段24號中壢普仁郵局（起│            │0000000000號帳戶      │
│    │                │訴書誤載為「桃園市○○○            ○                      ○
○    ○                ○區○○路○段000 號合作│            │                      │
│    │                │金庫中原分行」，應予更│            │                      │
│    │                │正）                  │            │                      │
├──┼────────┼───────────┼──────┤                      │
│ 5  │108 年6 月14日下│桃園市中壢區中北路二段│20,000元    │                      │
│    │午5 時18分許    │392 號合作金庫中原分行│            │                      │
├──┼────────┤                      ├──────┤                      │
│ 6  │108 年6 月14日下│                      │4,200元     │                      │
│    │午5 時31分許    │                      │            │                      │
├──┼────────┼───────────┼──────┼───────────┤
│ 7  │108 年6 月14日下│桃園市中壢區中北路二段│400 元      │中華郵政股份有限公司帳│
│    │午5時45分       │392 號合作金庫中原分行│            │號000-00000000000000號│
│    │                │                      │            │帳戶（起訴書漏載此筆，│
│    │                │                      │            │應予補充）            │
└──┴────────┴───────────┴──────┴───────────┘
附表三：
┌─────┬────────────────────┬────────────┐
│偽造之文書│偽造之內容簡述                          │偽造之印文              │
├─────┼────────────────────┼────────────┤
│臺北地方法│一、涉案嫌疑人：黃秀美因107 年端字第B37 │「公鑑」欄上「臺灣臺北地│
│院地檢署監│    號案件，經申請人於108 年6 月14日受監│方法院檢察署印」公印文壹│
│管科      │    管清查。                            │枚                      │
│          │二、涉案嫌疑：黃秀美經臺北地檢署監管科申│                        │
│          │    請分案審理，請准監管清查名下帳戶資金│                        │
│          │    ，清查無誤予以歸還。                │                        │
│          │三、持本文涉案嫌疑人，在偵查期間不得（散│                        │
│          │    布、播送、言論）依刑法妨害秘密罪第三│                        │
│          │    百五十條第二項處五年以下有期徒刑併科│                        │
│          │    五萬元罰金。                        │                        │
└─────┴────────────────────┴────────────┘
附件：
臺灣桃園地方檢察署檢察官起訴書
                                   109年度偵緝字第1913號
被      告  陳聖惟  男  22歲（民國00年00月00日生）
                    住新北市○○區○○里00鄰○○街00巷0
                      號5樓
                    居新北市○○區○○路0 段000 號之1   
                      6 樓
                    國民身分證統一編號：Z000000000號
上列被告因詐欺等案件，已經偵查終結，認應提起公訴，茲將犯
罪事實及證據並所犯法條分敘如下：
         犯罪事實
一、陳聖惟與不詳之詐欺集團成員共同意圖為自己不法之所有，
    基於詐欺及行使偽造公文書之犯意聯絡，於民國108 年6 月
    14日下午1 時，在不詳地點，由不詳之詐欺集團成員先致電
    予黃秀美佯稱：因黃秀美未繳電話費新臺幣( 下同) 1 萬元
    ，且門號被盜用，須交付黃秀美所有中華郵政股份有限公司
    、華南商業銀行、聯邦商業銀行之提款卡，方得免受刑事偵
    辦等語，復持偽造、印有「臺灣臺北地方法院檢察署印」印
    文之「臺北地檢署監管科」之公文書以交付予黃秀美，足生
    損害於前揭偽造公文書內所載司法機關之公信力，並致黃秀
    美陷於錯誤，而於同日下午4 時30分許，在桃園市○○區○
    ○路00號全家便利超商前，將中華郵政股份有限公司帳號00
    0-00000000000000號帳戶( 下稱中華郵政帳戶) 及華南商業
    銀行帳號000-000000000000號帳戶( 下稱華南銀行帳戶) 之
    提款卡及密碼交付予陳聖惟，陳聖惟再分別於如附表所示時
    間，至附表所示地點，提領如附表所示款項後，將提領之款
    項交付予不詳之詐欺集團成員，以此方式移轉犯罪所得予電
    信詐欺集團上游，加以掩飾或隱匿，並獲得提領款項之報酬
    。嗣黃秀美驚覺有異，報警處理，始悉上情。
二、案經黃秀美訴由桃園市政府警察局中壢分局報告偵辦。
         證據並所犯法條
一、證據清單暨待證事實
┌──┬─────────┬──────────────┐
│編號│證據名稱          │待證事實                    │
├──┼─────────┼──────────────┤
│1   │被告陳聖惟於偵查中│被告加入詐欺集團，擔任提款車│
│    │之自白            │手之事實。                  │
├──┼─────────┼──────────────┤
│2   │告訴人黃秀美於警詢│告訴人遭詐騙之事實。        │
│    │之指訴            │                            │
├──┼─────────┼──────────────┤
│3   │中華郵政帳戶及華南│告訴人於犯罪事實欄所示之時、│
│    │銀行帳戶之交易明細│地遭詐騙之經過，並交付上開帳│
│    │表                │戶提款卡及密碼後，遭被告提領│
│    │                  │之事實。                    │
├──┼─────────┼──────────────┤
│4   │偽造之臺灣臺北地方│告訴人遭詐騙集團詐騙時，收取│
│    │法院地檢署文書1 紙│該偽造文書之事實。          │
├──┼─────────┼──────────────┤
│5   │被告提款影像及翻拍│被告於如附表所示時間、地點，│
│    │照片              │提領如附表所示款項之事實。  │
├──┼─────────┼──────────────┤
│6   │內政部警政署刑事警│上開偽造臺灣臺北地方法院地檢│
│    │察局109 年1 月6 日│署文書之指紋為被告所有之事實│
│    │刑紋字第1088025062│。                          │
│    │號鑑定書          │                            │
└──┴─────────┴──────────────┘
二、被告雖未以電話詐欺被害人，然不論招攬車手、擔任車手工
    作而負責取款、居間聯絡車手並告知取款時地、或協助記帳
    及保管詐騙所得款項之行為，均係該詐騙集團犯罪計畫不可
    或缺之重要環節，則被告加入本案詐騙集團後，確已陸續參
    與如犯罪事實欄所示犯行之構成要件之行為，而就其等參與
    部分屬共同正犯無誤。核被告所為，係犯刑法第216 條、第
    211 條之行使偽造公文書罪、第339 條之4 第1 項第1 款、
    第2 款之三人以上冒用政府機關及公務員名義詐欺取財罪等
    罪嫌。被告與某姓名年籍不詳之人就本件之犯行，有犯意聯
    絡與行為分擔，請論以共同正犯。又被告所犯上開數罪間，
    係屬一行為觸犯數罪名之想像競合犯，請從重論以三人以上
    冒用政府機關及公務員名義詐欺取財罪。又本案查扣之偽造
    之臺北地方法院地檢署監管科文書1 紙及偽造之「臺灣臺北
    地方法院檢察署印」之印文1 枚，均請依刑法第219 條宣告
    沒收。被告犯罪所得，尚未實際合法發還告訴人，請依刑法
    第38條之1 第1 項、第3 項規定沒收之，如一部或全部不能
    沒收時，追徵其價額。
三、依刑事訴訟法第251 條第1 項提起公訴。
     此  致
臺灣桃園地方法院
中    華    民    國   109    年    10    月    30    日
                              檢察官  吳宜展
本件證明與原本無異                                      
中    華    民    國   109    年    11    月    17    日
                              書記官  洪佳伶
所犯法條    
中華民國刑法第339 條之4
犯第 339 條詐欺罪而有下列情形之一者，處 1 年以上 7 年以
下有期徒刑，得併科 1 百萬元以下罰金：
一、冒用政府機關或公務員名義犯之。
二、三人以上共同犯之。
三、以廣播電視、電子通訊、網際網路或其他媒體等傳播工具，
    對公眾散布而犯之。
前項之未遂犯罰之。
中華民國刑法第216 條
（行使偽造變造或登載不實之文書罪）
行使第210 條至第215 條之文書者，依偽造、變造文書或登載不
實事項或使登載不實事項之規定處斷。
中華民國刑法第212 條
（偽造變造特種文書罪）
偽造、變造護照、旅券、免許證、特許證及關於品行、能力服務
或其他相類之證書、介紹書，足以生損害於公眾或他人者，處1
年以下有期徒刑、拘役或3 百元以下罰金。
附表：
┌──┬─────┬──────────────┬──────┬───────────┐
│編號│提款時間  │提款地點                    │提款金額(新 │提款帳戶              │
│    │          │                            │臺幣)       │                      │
│    │          │                            │            │                      │
├──┼─────┼──────────────┼──────┼───────────┤
│1   │108/6/14  │桃園市○○區○○○路0 段00號│6 萬元      │中華郵政股份有限公司帳│
│    │17:03:16  │中壢普仁郵局                │            │號 000-00000000000000 │
│    │          │                            │            │號帳戶                │
├──┼─────┼──────────────┼──────┼───────────┤
│2   │108/6/14  │桃園市中壢區中山東路 2 段 24│6萬元       │中華郵政股份有限公司帳│
│    │17:04:21  │號中壢普仁郵局              │            │號 000-00000000000000 │
│    │          │                            │            │號帳戶                │
├──┼─────┼──────────────┼──────┼───────────┤
│3   │108/6/14  │桃園市中壢區中山東路 2 段 24│1萬8,000元  │中華郵政股份有限公司帳│
│    │17:06:01  │號中壢普仁郵局              │            │號 000-00000000000000 │
│    │          │                            │            │號帳戶                │
├──┼─────┼──────────────┼──────┼───────────┤
│4   │108/6/14  │桃園市中壢區中北路 2 段 392 │2萬0005元   │華南商業銀行帳號 008  │
│    │17:04:21  │號合作金庫中原分行          │            │-000000000000號帳戶   │
│    │          │                            │            │                      │
├──┼─────┼──────────────┼──────┼───────────┤
│5   │108/6/14  │桃園市中壢區中北路 2 段 392 │2萬0005元   │華南商業銀行帳號 008  │
│    │17:27     │號合作金庫中原分行          │            │-000000000000號帳戶   │
│    │          │                            │            │                      │
├──┼─────┼──────────────┼──────┼───────────┤
│6   │108/6/14  │桃園市中壢區中北路 2 段 392 │4,205元     │華南商業銀行帳號 008  │
│    │17:31     │號合作金庫中原分行          │            │-000000000000號帳戶   │
│    │          │                            │            │                      │
└──┴─────┴──────────────┴──────┴───────────┘